【裁判字號】    97,訴,493
【裁判日期】    970418
【裁判案由】    違反毒品危害防制條例
【裁判全文】
臺灣臺南地方法院刑事判決               97年度訴字第493號
公  訴  人  臺灣台南地方法院檢察署檢察官
被      告  甲○○
上列被告因違反毒品危害防制條例案件，經檢察官提起公訴（97
年度毒偵字第497號），被告就被訴事實為有罪之陳述，經本院
裁定由受命法官獨任行簡式審判程序，本院判決如下：
    主  文
甲○○施用第一級毒品，累犯，處有期徒刑捌月。
    事  實
一、甲○○前於民國94年間，因違反毒品危害防制條例案件，經
    本院以94年度訴字第221號判處有期徒刑1年確定；又於95年
    間，因違反毒品危害防制條例案件，經本院以95年度訴字第
    367號判處有期徒刑8月確定，上開二罪經本院以95年度聲字
    第1141號定應執行刑為有期徒刑1年7月確定，並於96年2月
    10日有期徒刑執行完畢。
二、甲○○前於87年間，因施用毒品案件，經本院於以87年度毒
    聲字第1434號裁定送勒戒處所施以觀察勒戒，認有繼續施用
    傾向，另經本院以88年度毒聲字第1793號裁定令入戒治處所
    施以強制戒治，於88年12月17日停止戒治付保護管束，並於
    89年6月13日保護管束期滿視為執行完畢。
三、甲○○仍未戒除毒癮，於上開有期徒刑及觀察勒戒、強制戒
    治執行完畢後五年內，且現仍在緩起訴處分期間內，基於施
    用第一級毒品海洛因之犯意，於97年1月8日下午2時55分許
    採尿前回溯96小時內之某時，在其臺南市○○區○○街47號
    住處，將海洛因以注射針筒注射之方式施用第一級毒品海洛
    因一次。嗣於97年1月8日前往台灣台南地方法院檢察署觀護
    人室報到時，經臺灣臺南地方法院檢察署觀護人對甲○○採
    擷尿液送驗，結果呈現嗎啡陽性反應而知悉上情。
四、案經臺灣臺南地方法院檢察署觀護人報請臺灣臺南地方法院
    檢察署檢察官偵查起訴。
    理  由
壹、程序事項：
  一訊之被告甲○○對於起訴之犯罪事實均坦承不諱，並當庭表
    示認罪，而經本院裁定以簡式審判程序加以審理，則依據刑
    事訴訟法第273條之2、同法第159條第2項之規定，不適用傳
    聞法則有關限制證據能力之相關規定，合先敘明。
  二按觀察、勒戒或強制戒治執行完畢後，5年內再犯毒品危害
    防制條例第10條之罪者，檢察官應依法追訴，同條例第23條
    第2項定有明文。查被告有如犯罪事實欄二之前科紀錄，前
    於87年間，因施用毒品案件，經本院於以87年度毒聲字第
    1434 號裁定送勒戒處所施以觀察勒戒，認有繼續施用傾向
    ，另經本院以88年度毒聲字第1793號裁定令入戒治處所施以
    強制戒治，於88年12月17日停止戒治付保護管束，並於89年
    6月13 日保護管束期滿視為執行完畢，有臺灣高等法院被告
    前案紀錄表一份在卷為憑。被告於觀察勒戒、強制戒治執行
    完畢後5年內再犯毒品危害防制條例之罪，即應依法追訴、
    審理。
貳、實體事項：
  一訊據被告甲○○就上開事實均坦承不諱，並有臺灣檢驗科技
    股份有限公司於96年12月19日濫用藥物尿液檢驗報告一紙在
    卷為憑。次按服用海洛因後24小時內約有服用量之80排泄於
    尿液中，其於尿液中排出之最長時限，受施用劑量、施用方
    式、個人體質及其代謝情況等因素影響，因個案而異，一般
    可檢出之最長時限為海洛因服用後2至4天，業經行政院衛生
    署管制藥品管理局於91年9月23日以管檢字第109652號函述
    明此旨綦詳。查被告於前揭時、地為台灣台南地方法院檢察
    署觀護人採集之尿液檢體，送驗結果呈嗎啡陽性反應，此有
    臺灣檢驗科技股份有限公司於97年1月28日濫用藥物尿液檢
    驗報告一紙在卷可稽，核與其自白相符，足認自白出於真實
    ，應可採為認定事實之基礎。
  二綜上所述，本案事證明確，被告之犯行應可認定，應依法論
    科。
參、論罪：
  一按海洛因依毒品危害防制條例第2條第2項第1款規定屬第一
    級毒品，核被告甲○○所為，係犯同條例第10條第1項之施
    用第一級毒品罪，其持有第一級毒品海洛因為施用第一級毒
    品海洛因之階段行為，不另論罪。
  二被告有如犯罪事實欄一所示之前科紀錄，此有臺灣高等法院
    被告前案紀錄表一份在卷可按，其於有期徒刑執行完畢後5
    年內，故意再犯本件有期徒刑以上之罪，為累犯，應依刑法
    第47條第1項累犯之規定，加重其刑。
  三爰審酌被告已有犯罪事實欄一、二所示之前科紀錄，顯現其
    素行不佳，其經過觀察勒戒、強制戒治後，且現仍在緩起訴
    處分期間，仍不知戒除毒品惡習，抗拒毒品之意志力薄弱、
    施用毒品之時間及次數、殘害自己之身心健康之結果、極易
    因吸毒而誘致犯他罪，危害他人法益、社會秩序及犯後坦承
    本件犯行之態度，態度良好等一切情狀，量處如主文所示之
    刑，以示懲儆。
據上論斷，應依刑事訴訟法第273條之1第1項、第299條第1項前
段，毒品危害防制條例第10條第1項，刑法第11條、第47條第1項
，判決如主文。
本案經檢察官黃淑妤偵查後提起公訴，檢察官乙○○到庭執行職
務。
中    華    民    國    97    年    4    月    18    日
                  刑事第二庭    法  官  洪士傑
以上正本證明與原本無異。
如不服本判決，應於本判決送達後10日內，向本院提出上訴書狀
，並應敘述具體理由。如未敘述上訴理由者，應於上訴期間屆滿
後20日內向本院補提理由書狀（均須按他造當事人之人數附繕本
）「切勿逕送上級法院」。
                                書記官  王政煌
中    華    民    國    97    年    4     月    21    日
附錄法條
毒品危害防制條例第10條
施用第一級毒品者，處 6 月以上 5 年以下有期徒刑。
施用第二級毒品者，處 3 年以下有期徒刑。


司法院資訊處製作；財團法人民間司法改革基金會備份。
